【裁判字號】    90,易,734
【裁判日期】    900601
【裁判案由】    背信
【裁判全文】
臺灣桃園地方法院刑事判決                            九十年度易字第七三四號
    公  訴  人  臺灣桃園地方法院檢察署檢察官
    被      告  乙○○
                戊○○
右列被告因背信案件，經檢察官提起公訴（八十八年度偵字第一七八二二號），本院
判決如左：
    主      文
乙○○、戊○○均無罪。
    理      由
一、公訴意旨略以：被告乙○○、戊○○分別於民國八十八年一月間，擔任桃園縣桃
    園市○○路「台北丙○社區」管理委員會之主任委員及財務委員，係為社區住戶
    處理事務之人。因乙○○經營事業週轉不靈，二人竟基於意圖為自己或第三人不
    法利益之概括犯意連絡，持渠等保管之主任委員、財務委員及「台北丙○社區」
    管理委員會印章各一枚，將該社區於「慶豐商業銀行桃園分行」之存款，連續於
    八十八年一月十三日提領新台幣（下同）一百萬元、同年二月十日提領二百萬元
    ，供乙○○週轉使用，因認被告二人均涉犯刑法第三百四十二條第一項之背信罪
    嫌云云。
二、按犯罪事實應依證據認定之，無證據不得推定其犯罪事實，又不能證明被告犯罪
    者，應諭知無罪判決，刑事訴訟法第一百五十四條、第三百零一條第一項分別定
    有明文。訊據被告乙○○、戊○○，固均坦承於擔任「台北丙○社區」管理委員
    會主任委員、財務委員期間，先後於前揭時、地，各提領社區之存款一百萬元、
    二百萬元供乙○○週轉使用等情不諱，惟均堅詞否認背信犯行，辯稱係遵循該社
    區管理委員會所定之「社區基金」借用辦法，依規定借用該二筆款項等語。
三、經查，「台北丙○社區」管理委員會有議定該社區基金管理、使用方式之權利，
    八十八年一月五日管理委員會開會時，有委員提議，因鑑於銀行存款利息過低，
    若有社區住戶需款週轉，是否衹須支付高於銀行之利息及提供擔保，即可借用，
    該議案當即經管理委員會通過且議決申貸時僅須主委、副主委、監察委員及財務
    委員之同意即可，被告二人提領右述二筆款項之前，乙○○均有依規定程序辦理
    借用手續，亦有提供擔保，事後且有支付利息等各情，業據證人即時任該社區管
    理委員會監察委員之己○○及時任管理委員之甲○○於偵查中（分見偵字卷第三
    一頁及反面、第三二頁及反面、第四六頁及反面），證人即時任副主委兼總幹事
    之丁○○於偵查及本院審理時暨證人即時任管理委員之庚○○於偵查及本院審理
    時（分見偵字卷第三一頁及反面、第三二頁及反面、第四六頁及反面，本院審判
    筆錄），各結證甚詳，核與被告二人所辯相符，自堪認渠等之辯解屬實，悉值採
    信。查「台北丙○社區」管理委員會既有議定該社區基金管理、使用方式之權利
    ，被告乙○○又係依該社區管理委員會所決定之「社區基金」借用辦法申貸款項
    ，則被告二人提領前述二筆金額供乙○○週轉使用，顯係遵循既有之規定及制度
    行事，要難指渠等係私串共謀盜用社區之經費而有違背受任職務本旨之情事，職
    是，渠二人所為顯與背信罪之要件有間，即未能妄以該罪之責相繩，此外，復查
    無其他積極證據可證明被告二人有如公訴人所指之犯行，依首揭法條說明，自屬
    不能證明渠二人犯罪而應為無罪之諭知。
據上論斷，應依刑事訴訟法第三百零一條第一項，判決如主文。
本案經檢察官陳雅譽到庭執行職務。
中      華      民      國    九十      年      六      月      一      日
                              臺灣桃園地方法院刑事第三庭
                                  法  官  蔡榮澤
右正本證明與原本無異。
如不服本判決，應於判決送達後十日內向本院提出上訴狀( 應附繕本 )，上訴於
臺灣高等法院。
                                    書記官   劉德壽
中        華        民        國   九十   年   六   月    七    日


司法院資訊處製作；財團法人民間司法改革基金會備份。
